【裁判字號】    98,易,1175
【裁判日期】    981130
【裁判案由】    賭博
【裁判全文】
臺灣彰化地方法院刑事判決              98年度易字第1175號
公  訴  人  臺灣彰化地方法院檢察署檢察官
被      告  甲○○
上列被告因賭博案件，經檢察官提起公訴（98年度偵字第8745號）
，本院判決如下：
    主  文
甲○○意圖營利，聚眾賭博，累犯，處有期徒刑陸月，併科罰金
新台幣肆萬元，有期徒刑如易科罰金，罰金如易服勞役，均以新
臺幣壹仟元折算壹日。扣案之六合彩簽注單捌張、六合彩抓牌簽
注號碼壹紙、傳真機壹臺均沒收。
    犯罪事實
一、甲○○前於民國96年間，因經營六合彩犯賭博罪，經本院以
    96年度易字第1626號判決判處有期徒刑6月確定，甫於97年2
    月13日以易科罰金方式執行完畢。詎仍未知警惕，復意圖營
    利，並基於賭博之犯意，自98年8月25日起至同年9月29日止
    ，提供其位於彰化縣溪湖鎮○○里○○路○段399號之住所，
    作為公眾得出入之賭博場所，經營俗稱「六合彩」之簽賭站
    ，而聚集不特定多數人與其從事「六合彩」賭博，其方式係
    以俗稱之港式「二星」、「三星」、「四星」等供賭客簽賭
    ，約定賭客簽1注「二星」之賭金為新臺幣（下同）80元，
    簽1注「三星」、「四星」之賭金為70元，均以核對每星期
    二、四、六香港六合彩開獎號碼決定輸贏，凡對中號碼者，
    每注「二星」可得賭資57倍之彩金、「三星」可得賭資570
    倍之彩金、「四星」可得賭資7500倍之彩金，未簽中者，所
    繳之賭資即全歸甲○○所有，每期簽注金額約有3000、4000
    元不等，其即藉此以營利。嗣因彰化縣警察局溪湖分局員警
    於偵辦槍擊案而對涉案人進行通訊監察之監聽時，意外截錄
    到涉案人向甲○○簽賭，而於98年10月3日15時10分許，持
    本院核發之搜索票，在甲○○前開住所查獲，並當場扣得六
    合彩簽注單8張、其所有供本案經營六合彩賭博犯罪所用之
    六合彩抓牌簽注號碼1紙、傳真機1臺等物，始查悉上情。
二、案經彰化縣警察局溪湖分局報請臺灣彰化地方法院檢察署檢
    察官偵查起訴。
    理  由
一、查本案全部卷證，公訴人及被告均同意全部證據之證據能力
    ，是後述所引用證據之證據能力均無疑義，合先敘明。
二、上開犯罪事實，業據被告於本院審理時坦承不諱，並有通訊
    監察譯文3紙、查獲照片4張附卷、簽賭單8張、六合彩抓牌
    簽注號碼1紙及傳真機1臺扣案可資佐證，足徵被告之自白與
    事實相符，堪以採信。是本件事證明確，被告上開賭博犯行
    洵堪認定，應依法論科。
三、核被告甲○○所為，係犯刑法第266 條第1 項前段之在公眾
    得出入場所賭博罪、同法第268 條之意圖營利供給賭博場所
    罪及意圖營利聚眾賭博罪。按刑事法若干犯罪行為態樣，本
    質上原具有反覆、延續實行之特徵，立法時既予特別歸類，
    定為犯罪構成要件之行為要素，則行為人基於概括之犯意，
    在密切接近之一定時、地持續實行之複次行為，倘依社會通
    念，於客觀上認為符合一個反覆、延續性之行為觀念者，於
    刑法評價上，即應僅成立一罪，學理上所稱「集合犯」之職
    業性、營業性或收集性等具有重複特質之犯罪均屬之，例如
    經營、從事業務、收集、販賣、製造、散布等行為概念者是
    （最高法院95年度臺上字第1079號判決要旨參照）。是被告
    於密切期間，在上址意圖營利，供給賭博場所及聚眾賭博之
    行為，分別係基於同一之經營六合彩簽賭為業務之犯意，而
    反覆所為者，無非執行業務所當然，於行為概念上，應分別
    認屬包括一罪、實質一罪。另被告多次與不特定人賭博之行
    為，時間緊接，罪名相同，數行為於密切接近之時地實施，
    侵害同一社會法益，各行為之獨立性極為薄弱，依一般社會
    健全觀念，在時間差距上，難以強行分開，在刑法評價上，
    以視為數個舉動之接續施行，合為包括之一行為予以評價，
    較為合理，屬接續犯，而亦為包括之一罪（最高法院86年臺
    上字第3295號判例參照）。又其以一行為同時觸犯前開3 罪
    名，應依同法第55條規定，論以想像競合犯，並從一情節較
    重之意圖營利聚眾賭博罪處斷。再被告前因犯賭博案件，經
    本院以96年度易字第1626號判決判處有期徒刑6月確定，甫
    於97年2月13日以易科罰金方式執行完畢乙情，有臺灣彰化
    地方法院檢察署刑案資料查註紀錄表及臺灣高等法院被告前
    案紀錄表各1份在卷可稽，其於受有期徒刑執行完畢後，5年
    以內故意再犯本件有期徒刑以上之罪，為累犯，應依法加重
    其刑。爰審酌被告前有多次賭博之犯罪記錄，品行不佳可見
    ，其心圖僥倖，一再經營賭博，助長社會投機之歪風，當屬
    可議，並考量其其犯罪之動機、目的、手段、經營時間、所
    得利益及其犯後坦承犯行、態度尚可等一切情狀，量處如主
    文所示之刑，並諭知易科罰金及易服勞役之折算標準，以示
    懲警。另扣案之六合彩簽注單8張，係當場賭博之器具，不
    問屬於犯人與否，均應依刑法第266條第2項規定沒收之（最
    高法院87年度臺非字第207號判決意旨參照）。而扣案之六
    合彩簽抓牌簽注號碼1紙、傳真機1臺，則均係被告所有並供
    其犯本案所用之物，業經被告供明在卷，爰依刑法第38條第
    1項第2款併予宣告沒收。
據上論斷，應依刑事訴訟法第299 條第1 項前段，刑法第266 條
第1 項前段、第2 項、第268 條、第55條、第47條第1 項、第41
條第1項前段、第42條第3項前段、第38條第1項第2款，刑法施行
法第1條之1，判決如主文。
本件經檢察官紀雅惠到庭執行職務。
中    華    民    國    98    年    11    月    30    日
                  刑事第九庭    法      官  葛永輝
以上正本證明與原本無異。
如不服本判決應於收受判決後10日內向本院提出上訴書狀，並
應敘述具體理由。其未敘述上訴理由者，應於上訴期間屆滿後
20日內向本院補提理由書(均須按他造當事人之人數附繕本)
「切勿逕送上級法院」。
中    華    民    國    98    年    11    月    30    日
                                書  記  官  吳曉玟
附錄本案論罪科刑法條全文：
中華民國刑法第266條
（普通賭博罪與沒收物）
在公共場所或公眾得出入之場所賭博財物者，處 1 千元以下罰金
。但以供人暫時娛樂之物為賭者，不在此限。
當場賭博之器具與在賭檯或兌換籌碼處之財物，不問屬於犯人與
否，沒收之。
中華民國刑法第268條
（圖利供給賭場或聚眾賭博罪）
意圖營利，供給賭博場所或聚眾賭博者，處 3 年以下有期徒刑，
得併科3 千元以下罰金。


司法院資訊處製作；財團法人民間司法改革基金會備份。
